【裁判字號】    98,聲,5222
【裁判日期】    981112
【裁判案由】    沒入保證金
【裁判全文】
臺灣板橋地方法院刑事裁定              98年度聲字第5222號
聲  請  人  臺灣板橋地方法院檢察署檢察官
抗  告  人
即  被  告
即  具保人  乙○○
上列抗告人即被告因偽造有價證券案件，聲請人聲請沒入保證金
（98年度執聲沒字第632 號），不服本院於民國98年10月23日所
為98年度聲字第5222號裁定，提起抗告，本院更正裁定如下：
    主  文
原裁定撤銷。
聲請駁回。
    理  由
一、聲請意旨略以：被告即具保人乙○○犯偽造有價證券罪，經
    依臺灣板橋地方法院檢察署檢察官指定之保證金額新臺幣3
    萬元，出具現金保證後，將被告釋放。茲因該被告逃匿，依
    刑事訴訟法第118 條之規定，應沒入具保人繳納之保證金等
    語。
二、抗告意旨則略以：抗告人從地方法院至最高法院判決均由嘉
    義市○○街36之26號3 樓3 收件，並未收到地檢署之執行公
    文，因幼子均在嘉義市就讀，也從未搬離住所，哪來逃匿？
    臺南縣新化鎮○○路131 巷23號為抗告人母親住處，因年長
    不識字，也不敢收取信件，為此提出抗告。
三、按原審法院認為抗告有理由者，應更正其裁定，刑事訴訟法
    第408 條第2 項前段定有明文。
四、經查，本件聲請人曾以執行傳票通知被告應於民國98年8 月
    19日上午10時到案接受執行，嗣因被告未遵期到案接受執行
    ，再經聲請人囑託臺灣臺南地方法院檢察署代為執行，因拘
    提無著而無法代執行等節，固有該署送達證書2 份、訴訟（
    行政）文書不能送達事由報告書2 份、臺灣臺南地方法院檢
    察署98年9 月29日南檢治己98執助870 字第57151 號函及函
    附之拘票、拘提報告書各1 份、98年7 月30日甲○慎癸98執
    字第11377 號通知書2 紙在卷可稽，惟被告即具保人於臺灣
    板橋地方法院檢察署辦理交保時，所陳報之居所地址為嘉義
    市○○街36之26號「3 樓3 」，有臺灣板橋地方法院檢察署
    刑事保證金收據1 紙在卷可稽，是被告之戶籍地雖未變更，
    然其既已向法院、檢察官陳明上開實際居所，與本案相關之
    各類文書自亦應向上開居所送達為是，惟上開執行傳票僅向
    被告之戶籍地址即臺南縣新化鎮○○路131 巷23號及嘉義市
    ○○街36之26號「3 樓」（送達結果，經郵務機關以地址欠
    詳即欠之幾退回）為送達，而未向被告陳報之居所即嘉義市
    ○○街36之26號「3 樓3 」為送達，送達程序難謂合法。是
    被告既係因未收受上開傳票之故，而未能遵期到案接受執行
    ，尚難認其有逃匿之行為，聲請人之聲請即與法未合，自不
    得沒入原所繳交之保證金。準此，本院原於98年10月23日所
    為沒入保證金裁定即有未洽，抗告人之抗告為有理由，爰依
    刑事訴訟法第408 條第2 項前段規定撤銷原裁定，更為裁定
    如主文第2 項所示。
中    華    民    國    98    年    11    月    12    日
                      刑事第十九庭  法  官    曾淑娟
上列正本證明與原本無異。
如不服本裁定，應於裁定送達後5日內敘明抗告理由，向本院提
出抗告狀。
                                    書記官    陳金鳳
中    華    民    國    98    年    11    月    12    日


司法院資訊處製作；財團法人民間司法改革基金會備份。
